---
output:
  pdf_document:
    number_sections: true
  html_document:
    number_sections: true
    fig_caption: true
    css: style.css
  word_document: 
    number_sections: true
header-includes:
  - \usepackage{fancyhdr}
  - \pagestyle{fancy}
  - \usepackage[utf8]{inputenc}
  - \usepackage[spanish, provide=*]{babel}
  - \fancyfoot[R]{\includegraphics[width=1.1cm]{logo.png}}
  - \usepackage[defaultfam,tabular,lining]{montserrat}
  - \usepackage{tikz}
  - \usepackage[absolute,overlay]{textpos}
  - \definecolor{colortitle}{HTML}{0CC0DF}
  - \usepackage{caption}
  - \captionsetup[table]{position=above,name=Tabla}
  - \usepackage{floatrow}
  - \floatsetup[figure]{capposition=top}
  - \floatsetup[table]{capposition=top}
papersize: a4
title: \textcolor{colortitle}{.}
subtitle: ""
params:
  nombre_evento:
    value: "Cáncer Infantil"
    label: Enfermedad
    input: select
    choices: !r sivirep::list_events()$enfermedad
  year:
    value: 2022
    label: Año
  pais:
    value: "Colombia"
    input: select
    label: País
    choices: ["Colombia"]
  departamento:
    value: "" 
    label: Departamento
    input: select
    choices: !r c("", sivirep::obtener_dptos())
  municipio:
    value: ""
    label: Municipio
  types_distribution:
    value: TRUE
    input: checkbox
    label: Distribución de casos por tipo
  temporal_distribution:
    value: TRUE
    input: checkbox
    label: Distribución temporal de los casos
  epi_sex_distribution:
    value: TRUE
    input: checkbox
    label: Distribución de casos por sexo y semana epidemiológica
  age_distribution:
    value: TRUE
    input: checkbox
    label: Distribución de casos por edad
  age_sex_distribution:
    value: TRUE
    input: checkbox
    label: Distribución de casos por edad y sexo
  mpio_distribution:
    value: TRUE
    input: checkbox
    label: Distribución de casos por municipio
  spatial_distribution:
    value: TRUE
    input: checkbox
    label: Distribución espacial de casos
  areas_distribution:
    value: TRUE
    input: checkbox
    label: Distribución de casos por área geográfica
editor_options: 
  markdown: 
    wrap: sentence
---

```{r configuracion, echo = FALSE, error = FALSE, warning = FALSE, include = FALSE, message = FALSE}
knitr::opts_chunk$set(include = TRUE,
                      echo = FALSE,
                      error = FALSE,
                      warning = FALSE,
                      message = FALSE)
knitr::opts_knit$set(eval.after = "fig.cap")
library(sivirep)
sysfonts::font_add_google("Montserrat", "Montserrat")
showtext::showtext_auto()
```

<link href="https://fonts.googleapis.com/css?family=Montserrat:400,600,600i,900,900i" rel="stylesheet">

```{r titulo, include = FALSE, echo = FALSE}
titulo <- paste0("Reporte Automatizado para ",
                 stringr::str_to_title(params$nombre_evento), " ",
                 params$departamento, " - Colombia",
                 ", ", params$year)
if (params$municipio != "") {
  titulo <- paste0("Reporte Automatizado para ",
                 stringr::str_to_title(params$nombre_evento), " ",
                 params$municipio, ", ",
                 params$departamento, " - Colombia",
                 ", ", params$year)
}
fuente <- "Fuente SIVIGILA, Datos libres"
```


```{=tex}
\begin{textblock*}{15cm}(5cm,18cm) % {block width} (coords)
  \begin{flushright}
     \Huge{\textbf{`r toupper(params$nombre_evento)` \\ }}
  \end{flushright}
\end{textblock*}
```

```{=tex}
\begin{textblock*}{5cm}(15cm,24cm) % {block width} (coords)
  \begin{flushright}
     \Huge{\textbf{`r params$year`}}
  \end{flushright}
\end{textblock*}
```

\newpage

```{=tex}
\begin{center}
  \huge{\textbf{\\ `r titulo`}}
\end{center}
```


```{=html}
<div class="caratula">
    <div class="texto-caratula">
      <h2 class="evento">`r toupper(params$nombre_evento)`</h2>
      <h2 class="year">`r params$year`</h2>
    </div>
</div>
<div class="titulo">
    <h1>`r titulo`</h1>
    <h3 class="fuente">`r fuente`</h3>
</div>
```

```{r import-data, include = FALSE}
data_event <- import_data_event(nombre_event = params$nombre_evento,
                                years = params$year,
                                cache = TRUE)
mostrar_sex <- stringr::str_detect(tolower(params$nombre_evento),
                                   stringr::fixed("materna"))
etiqueta_geo <- "municipios"
text_intro_geo <- "."
text_fig_geo <- paste0("municipio - ", params$departamento)
text_ext_geo <- params$departamento
if (params$departamento == "") {
  etiqueta_geo <- "departamentos"
  text_fig_geo <- paste0("departamento - ", params$pais)
  text_ext_geo <- params$pais
} else if (params$municipio != "") {
  text_ext_geo <- params$municipio
}
text_fig_geo <- paste0(text_fig_geo, " ", params$year)
text_ext_geo <- paste0(text_ext_geo, " ", params$year)
```

```{r limpiar-data, include = FALSE}
data_limpia <- limpiar_data_sivigila(data_event)
```

```{r filtrar-data, include = FALSE}
data_event_filtrada <- data_limpia
if (params$departamento != "") {
data_event_filtrada <- geo_filtro(data_event = data_limpia,
                                  dpto = params$departamento)
text_init_geo <- paste0(", en el departamento del ",
                        params$departamento)
  if (params$municipio != "") {
    text_init_geo <- paste0(", en el municipio del ",
                            params$municipio)
    data_event_filtrada <- geo_filtro(data_event = data_event_filtrada,
                                  dpto = params$departamento,
                                  mpio = params$municipio)
  }
text_intro_geo <- paste0(text_init_geo,
                         " se reportaron ",
                         nrow(data_event_filtrada),
                         " casos.")
}
```

```{=tex}
\pagenumbering{gobble}
\pagenumbering{arabic}
```

En este reporte se presenta el comportamiento del `r stringr::str_to_title(params$nombre_evento)` durante el año `r params$year` hacia atrás con base en la fuente de datos SIVIGILA de acceso libre. 

# Distribución de casos


```{r casos-years, echo = FALSE, error = FALSE, fig.height=5, fig.width = 10, warning = FALSE, include = TRUE, message = FALSE}

years_report <- params$year - 2007
data_event_years <-
  import_data_event(nombre_event = params$nombre_evento,
                    years = seq(params$year - years_report,
                                params$year - 1),
                    cache = TRUE)
data_event_years <- rbind(data_event, data_event_years)
data_years_limpia <- limpiar_data_sivigila(data_event_years)
data_years_filtrada <- data_years_limpia
if (params$departamento != "") {
data_years_filtrada <- geo_filtro(data_event = data_years_limpia,
                                  dpto = params$departamento)
}
casos_years <- agrupar_years(data_event = data_years_filtrada)
years_text <- length(unique(casos_years[["ano"]]))
altura_fig_years <- 5
eventos <- unique(casos_years[["cod_eve"]])
if (length(eventos) > 3) {
  altura_fig_years <- 4
}
```

```{r grafica-casos-years, fig.height = altura_fig_years, fig.width = 11, fig.cap = paste0("Distribución de casos en los últimos años ", text_ext_geo)}
plot_years(casos_years)
```

# Distribución de casos por clasificación

Durante el período comprendido entre el año `r (params$year - 5)` y `r params$year`, se observó la siguiente distribución por clasificacion:

```{r casos-tip-cas-years, echo = FALSE, error = FALSE, warning = FALSE, include = TRUE, message = FALSE}
casos_tip_cas_years <- agrupar_tipo_caso(data_event = data_years_filtrada,
                                         cols_tipo = c("tip_cas", "ano"))
```

```{r grafica-casos-tip-cas-years, fig.height = 7, fig.width = 13, fig.cap = paste0("Distribución de casos en los últimos ",  years_text, " años")}
plot_tipo_caso_years(casos_tip_cas_years)
```


